---
title: "生成物种分类汇总——LEfSe输入文件"
author: "刘永鑫(Yong-Xin Liu)"
date: '`r Sys.Date()`'
output: html_document
---

```{r setup, include=FALSE}
knitr::opts_chunk$set(echo = TRUE)
library(amplicon)
```
 
## 读取输入文件

```{r read, warning=FALSE}
# 1. 读取OTU表
otutab = read.table("otutab.txt", header=T, row.names= 1, sep="\t", comment.char = "", stringsAsFactors = F)
# 2. 读取物种注释
tax = read.table("taxonomy.txt", header=T, row.names= 1, sep="\t",comment.char = "", stringsAsFactors = F) 
# 3. 读取样本分组信息
metadata = read.table("metadata.txt", header=T, row.names=1, sep="\t", comment.char="")
# OTU丰度筛选阈值，默认0.1%，主要为圈图展示合适数据的OTU
thre = 0.1
# 样本分组列名
groupID = "Group"
# 文件名前缀
output = "LEfSe"

# 生成各分类级汇总特征表
suppressWarnings(suppressMessages(library(amplicon)))
# 输出标准格式lefse输入文件
format2lefse(otutab, tax, metadata, thre, groupID, paste0(output,".txt"))
# 输出带有分类注释的lefse
format2lefse2(otutab, tax, metadata, thre, groupID, paste0(output,"2.txt"))
# 在当前目录生成文件LEfSe.txt
```

使用此脚本，请引用下文：

If used this script, please cited:

**Yong-Xin Liu**, Lei Chen, Tengfei Ma, Xiaofang Li, Maosheng Zheng, Xin Zhou, Liang Chen, Xubo Qian, Jiao Xi, Hongye Lu, Huiluo Cao, Xiaoya Ma, Bian Bian, Pengfan Zhang, Jiqiu Wu, Ren-You Gan, Baolei Jia, Linyang Sun, Zhicheng Ju, Yunyun Gao, **Tao Wen**, **Tong Chen**. 2023. EasyAmplicon: An easy-to-use, open-source, reproducible, and community-based pipeline for amplicon data analysis in microbiome research. **iMeta** 2: e83. https://doi.org/10.1002/imt2.83

Copyright 2016-2023 Yong-Xin Liu <liuyongxin@caas.cn>, Tao Wen <taowen@njau.edu.cn>, Tong Chen <chent@nrc.ac.cn>
